【裁判字號】    98,易緝,129
【裁判日期】    980629
【裁判案由】    毒品危害防制條例
【裁判全文】
臺灣臺北地方法院刑事判決             98年度易緝字第129號
公  訴  人  臺灣臺北地方法院檢查署檢察官
被      告  甲○○
上列被告因毒品危害防制條例案件，經檢察官提起公訴（九十七
年度毒偵緝字第五八號），本院判決如下：
    主  文
甲○○施用第二級毒品，累犯，處有期徒刑柒月。
    事  實
一、甲○○前於民國八十八年間因施用毒品案件，經臺灣板橋地
    方法院以八十八年度毒聲字第六三二○號裁定送觀察、勒戒
    後，認有繼續施用毒品之傾向，再由臺灣板橋地方法院以八
    十八年度毒聲字第六六八九號裁定令入戒治處所施以強制戒
    治，於九十年六月二十日執畢出所，由臺灣板橋地方法院檢
    察署檢察官以九十年度戒毒偵字第四三三號為不起訴處分確
    定；又因施用第一、二級毒品案件，經臺灣桃園地方法院檢
    察署檢察官以九十一年度毒偵字第二四三三號起訴並聲請送
    強制戒治，經臺灣桃園地方法院以九十一年度毒聲字第一三
    五五號裁定令入戒治處所施以強制戒治，於九十二年十月十
    日戒治期滿，並經臺灣桃園地方法院以九十一年度訴字第一
    七七五號分別判處有期徒刑一年二月、九月，定應執行刑為
    一年十月確定；另因毒品危害防制條例等案件，經本院以九
    十三年度易字第五九三號判處應執行有期徒刑一年二月確定
    ，於九十五年七月十七日縮短刑期假釋出監，於九十六年一
    月二十八日假釋期滿未經撤銷假釋，其未執行之刑，以已執
    行論；詎猶不知悔改，基於施用第二級毒品安非他命之犯意
    ，於九十六年七月二十二日晚間在臺北縣烏來鄉忠治村金堰
    六一之一號住處，以將安非他命放置於玻璃球吸食器燒烤之
    方式，施用第二級毒品安非他命一次，嗣於九十六年七月二
    十四日十九時二十五分許，因涉嫌毒品危害防制條例案件，
    經臺北縣政府警察局新店分局偵查隊通知前往訊問並接受採
    尿檢驗，而悉上情。
二、案經臺北縣政府警察局新店分局報請臺灣臺北地方法院檢察
    署檢察官偵查起訴。
    理  由
一、上揭犯罪事實，業據被告於本院審理中坦承不諱（見本院卷
    第三六反面頁），且被告於九十六年七月二十四日晚間在臺
    北縣政府警察局新店分局偵查隊採集尿液，經分別以ＥＩＡ
    酵素免疫分析法及ＧＣ／ＭＳ氣相層析質譜儀法檢驗結果，
    均呈安非他命陽性反應，有臺灣檢驗科技股份有限公司九時
    六年八月十五日濫用藥物尿液檢驗報告（見九十六年度毒偵
    字第二七八六號卷第八頁）及臺北縣政府警察局新店分局偵
    辦毒品危害防制條例案件涉嫌人姓名及代碼對照表（見九十
    六年度毒偵字第二七八六號卷第十一頁）附卷足憑，堪認被
    告之自白與事實相符，為可採信。又被告前於八十八年間因
    施用毒品案件，經臺灣板橋地方法院以八十八年度毒聲字第
    六三二○號裁定送觀察、勒戒後，認有繼續施用毒品之傾向
    ，再由臺灣板橋地方法院以八十八年度毒聲字第六六八九號
    裁定令入戒治處所施以強制戒治，於九十年六月二十日執畢
    出所，由臺灣板橋地方法院檢察署檢察官以九十年度戒毒偵
    字第四三三號為不起訴處分確定；又因施用第一、二級毒品
    案件，經臺灣桃園地方法院檢察署檢察官以九十一年度毒偵
    字第二四三三號起訴並聲請送強制戒治，經臺灣桃園地方法
    院以九十一年度毒聲字第一三五五號裁定令入戒治處所施以
    強制戒治，於九十二年十月十日戒治期滿，並經臺灣桃園地
    方法院以九十一年度訴字第一七七五號分別判處有期徒刑一
    年二月、九月，定應執行刑為一年十月確定等情，有臺灣高
    等法院被告前案紀錄表在卷可查（見本院卷第一至三三頁）
    ，是被告於觀察、勒戒或強制戒治執行完畢釋放後五年內再
    犯上揭施用第二級毒品罪，應堪認定，本件事證明確，被告
    犯行已堪認定，應予依法論科。
二、核被告上揭所為，均係犯毒品危害防制條例第十條第二項施
    用第二級毒品罪。其施用前持有安非他命之低度行為，為施
    用之高度行為吸收，不另論罪。而被告曾因毒品危害防制條
    例等案件，經本院以九十三年度易字第五九三號判處應執行
    有期徒刑一年二月確定，於九十五年七月十七日縮短刑期假
    釋出監，於九十六年一月二十八日假釋期滿未經撤銷假釋，
    其未執行之刑，以已執行論，有臺灣高等法院被告前案紀錄
    表一份在卷可稽（見本院卷第一至三三頁），其曾受有期徒
    刑之執行完畢，於五年以內故意再犯本件有期徒刑以上之罪
    ，均為累犯，應依刑法第四十七條第一項之規定，加重其刑
    。爰審酌被告前已有如事實欄所述之施用毒品前科，此有臺
    灣高等法院被告前案紀錄表在卷可按，應知施用毒品對個人
    身心健康戕害甚鉅，猶不知悛悔，復再度施用毒品，然於犯
    後尚能坦承犯行，及其品行、犯罪之動機、目的、所受之刺
    激、手段、智識程度、所生危害等一切情狀，量處如主文所
    示之刑，以示懲儆。
據上論斷，應依刑事訴訟法第二百八十四條之一、第二百九十九
條第一項前段，毒品危害防制條例第十條第二項，刑法第十一條
前段、第四十七條第一項，判決如主文。
本案經檢察官羅月君到庭執行職務。
中    華    民    國    98    年    6     月    29    日
                  刑事第十四庭  法  官  李家慧
以上正本證明與原本無異。
如不服本判決應於收受送達後10日內向本院提出上訴書狀，並應
敘述具體理由；其未敘述上訴理由者，應於上訴期間屆滿後20日
內向本院補提理由書（均須按他造當事人之人數附繕）「切勿逕
送上級法院」。
                                書記官  鄭淑丰
中    華    民    國    98    年    6     月    29    日
附錄本件論罪科刑法條：
毒品危害防制條例第10條
施用第一級毒品者，處 6 月以上 5 年以下有期徒刑。
施用第二級毒品者，處 3 年以下有期徒刑。


司法院資訊處製作；財團法人民間司法改革基金會備份。
